【裁判字號】    97,上訴,2351
【裁判日期】    970617
【裁判案由】    毒品危害防制條例
【裁判全文】
臺灣高等法院刑事判決                97年度上訴字第2351號
上  訴  人
即  被  告  甲○○
上列上訴人因違反毒品危害防制條例案件，不服臺灣板橋地方法
院97年度訴字第404號，中華民國97年2月29日第一審判決（起訴
案號：臺灣板橋地方法院檢察署97年度毒偵字第492號），提起
上訴，本院判決如下：
    主  文
上訴駁回。
    事實及理由
一、本案經本院審理結果，認第一審判決以上訴人即被告甲○○
    係犯毒品危害防制條例第10條第1項之施用第一級毒品罪及
    同條第2項之施用第二級毒品罪。其因施用第一級毒品海洛
    因、第二級毒品甲基安非他命而持有之行為，為施用之高度
    行為所吸收，不另論持有罪。其所犯二罪間，犯意各別、行
    為互殊，應分論併罰。且被告為累犯，應加重其刑。並審酌
    被告前已有因施用毒品而經觀察、勒戒及強制戒治之紀錄，
    猶再犯本件施用毒品犯行，可徵其悔意不深，遠離毒品之意
    志薄弱，惟其施用毒品係自戕行為，對他人法益尚無具體危
    害，及其施用毒品之動機、次數，暨犯罪後坦承犯行之態度
    等一切情狀，判處被告「甲○○施用第一級毒品，累犯，處
    有期徒刑捌月。又施用第二級毒品，累犯，處有期徒刑參月
    。應執行有期徒刑玖月。」；認事用法及量刑均無不當，應
    予維持，並引用第一審判決書記載之事實、證據及理由（如
    附件原審判決書）。
二、本案事證已明。被告上訴意旨稱稱原審量刑過重，聲請給予
    易科罰金之機會，而指摘原判決不當。惟查，被告係累犯，
    且原審判決並無違誤；本院認被告上訴為無理由，應予駁回
    。
據上論斷，應依刑事訴訟法第373條、第368條，判決如主文。
本案經檢察官陳玉珍到庭執行職務。
中    華    民    國    97    年    6     月    17    日
                  刑事第一庭  審判長法  官  葉騰瑞
                                    法  官  莊明彰
                                    法  官  王炳梁
以上正本證明與原本無異。
施用第一級毒品部分如不服本判決，應於收受送達後十日內向本
院提出上訴書狀，其未敘述上訴之理由者並得於提起上訴後十日
內向本院補提理由書（均須按他造當事人之人數附繕本）。
施用第二級毒品部分不得上訴。
                                    書記官  廖逸柔
中    華    民    國    97    年    6     月    17    日
附錄本案論罪科刑法條全文：
毒品危害防制條例第10條：
施用第一級毒品者，處6月以上5年以下有期徒刑。
施用第二級毒品者，處3年以下有期徒刑。
附件：
臺灣板橋地方法院刑事判決               97年度訴字第404號
公  訴  人  臺灣板橋地方法院檢察署檢察官
被      告  甲○○  男  38歲（民國○○年○月○日生）
                    住臺北縣三重市○○街97號5樓
                    身分證統一編號：Ｚ000000000號
上列被告因毒品危害防制條例案件，經檢察官提起公訴（97年度
毒偵字第492號），本院依簡式審判程序判決如下：
    主  文
甲○○施用第一級毒品，累犯，處有期徒刑捌月。又施用第二級
毒品，累犯，處有期徒刑月。應執行有期徒刑玖月。
    事  實
一、甲○○有竊盜及違反麻醉藥品管理條例等前科。前因施用毒
    品案件，經臺灣士林地方法院以95年度毒聲字第204 號裁定
    送觀察、勒戒後，認有繼續施用毒品之傾向，再經上開法院
    以95年度毒聲字第489 號裁定令入戒治處所施以強制戒治，
    嗣於民國96年8 月9 日執行完畢，並由臺灣士林地方法院檢
    察署檢察官以96年度戒毒偵字第63號為不起訴處分確定。又
    其因違反藥事法案件，前經臺灣桃園地方法院以95年度易字
    第1416號刑事判決判處有期徒刑五月確定，再經上開法院以
    96年度聲減字第5009號裁定減為有期徒刑二月又十五日確定
    ，後於96年10月23日執行完畢。
二、詎甲○○仍未悛悔，於前開有期徒刑及強制戒治執行完畢釋
    放後五年內，復基於施用第一級毒品海洛因（下稱海洛因）
    及第二級毒品甲基安非他命（下稱甲基安非他命）之犯意，
    於96年11月6 日中午某時，在臺北縣新莊市○○路○段199
    號10樓之3 妻子林美宜住處，以將海洛因粉末摻入香菸後，
    再點火吸食之方式，非法施用海洛因一次，及以將甲基安非
    他命粉末置於玻璃球管吸食器內，再以火置於其下方燒烤使
    甲基安非他命產生煙霧而加以吸用之方式，非法施用甲基安
    非他命一次。嗣於同日下午5 時30分許，在上址為警查獲，
    經警採其尿液送驗後，呈嗎啡類及甲基安非他命類陽性反應
    ，而悉上情。
三、案經臺北市政府警察局大同分局報請臺灣板橋地方法院檢察
    署檢察官偵查起訴。
    理  由
一、本件被告甲○○所犯係死刑、無期徒刑、最輕本刑為三年以
    上有期徒刑以外之罪，其於準備程序中就被訴事實為有罪之
    陳述，經法官告知簡式審判程序之旨，並聽取公訴人及被告
    之意見後，本院業已於97年2 月27日依刑事訴訟法第273 條
    之1 第1 項之規定，合議裁定由受命法官獨任進行簡式審判
    程序，合先敘明。
二、前揭事實業據被告於本院審理中均供承不諱，而其於上開時
    、地為警查獲後所採尿液經送臺灣尖端先進生技醫藥股份有
    限公司，以EIA 酵素免疫分析法初步檢驗，再以GC/MS 氣相
    層析質譜儀法確認檢驗結果，確均呈鴉片類（嗎啡）及甲基
    安非他命類陽性反應乙節，亦有該公司96年11月16日濫用藥
    物檢驗報告、尿液檢體委驗單各一紙附卷可稽，被告之自白
    既有上開證據足資補強，應堪信為真實。據此，本案事證明
    確，被告犯行堪以認定。
三、被告前因施用毒品案件，經臺灣士林地方法院以95年度毒聲
    字第204 號裁定送觀察、勒戒後，認有繼續施用毒品之傾向
    ，再經上開法院以95年度毒聲字第489 號裁定令入戒治處所
    施以強制戒治，嗣於96年8 月9 日執行完畢，並由臺灣士林
    地方法院檢察署檢察官以96年度戒毒偵字第63號為不起訴處
    分確定等情，有上開不起訴處分書及臺灣高等法院被告前案
    紀錄表各一份在卷可參，其再犯本件施用第一級、第二級毒
    品之罪，係於強制戒治執行完畢釋放後，五年內再犯該條例
    第10條第1 項、第2 項之罪，依毒品危害防制條例第23條第
    2 項規定，應逕予論罪科刑。
四、論罪科刑部分：
(一)按海洛因、甲基安非他命分別係毒品危害防制條例第2 條第
    2 項第1 款、第2 款所定之第一級、第二級毒品，故核被告
    所為，係犯上開條例第10條第1 項之施用第一級毒品罪及同
    條第2 項之施用第二級毒品罪。其為施用第一級毒品海洛因
    、第二級毒品甲基安非他命而持有之行為，為其施用之高度
    行為所吸收而不另論罪。其所犯上開二罪間，犯意各別、行
    為互殊，應予分論併罰。
(二)被告前因違反藥事法案件，經臺灣桃園地方法院以95年度易
    字第1416號刑事判決判處有期徒刑五月確定，再經上開法院
    以96年度聲減字第5009號裁定減為有期徒刑二月又十五日確
    定，後於96年10月23日執行完畢乙節，有上開被告前案紀錄
    表一份在卷可按，其受有期徒刑執行完畢後五年內，故意再
    犯有期徒刑以上之本罪，為累犯，應依刑法第47條第1 項之
    規定加重其刑。
(三)本院爰審酌被告前已有因施用毒品而經觀察、勒戒及強制戒
    治之紀錄，業如上述，猶再犯本件施用毒品犯行，可徵其悔
    意不深，遠離毒品之意志薄弱，惟其施用毒品係自戕行為，
    對他人法益尚無具體危害，及其施用毒品之動機、次數，暨
    犯罪後坦承犯行之態度等一切情狀，分別量處如主文所示之
    刑，並定其應執行之刑，以資懲儆。
據上論斷，應依刑事訴訟法第273 條之1 第1 項、第299 條第1
項前段，毒品危害防制條例第10條第1 項、第2 項，刑法第11條
前段、第47條第1項、第51條第5 款，判決如主文。
本案經檢察官吳宗光到庭執行職務。
中    華    民    國    97    年    2     月    29    日
                  刑事第十七庭  法  官 張紹省
以上正本證明與原本無異。
如不服本判決應於送達後十日內向本院提出上訴狀。
                                書記官 周雅玲
中    華    民    國    97    年    2     月    29    日
附錄本案論罪科刑法條全文：
毒品危害防制條例第10條
施用第一級毒品者，處六月以上五年以下有期徒刑。
施用第二級毒品者，處三年以下有期徒刑。


司法院資訊處製作；財團法人民間司法改革基金會備份。
